【裁判字號】    97,台上,26
【裁判日期】    970110
【裁判案由】    損害賠償
【裁判全文】
最高法院民事裁定                九十七年度台上字第二六號
上   訴   人  甲○○
被 上  訴 人  長虹建設股份有限公司
兼法定代理人  乙○○
被 上  訴 人  伊邦開發股份有限公司
兼法定代理人  丙○○
上列當事人間請求損害賠償事件，上訴人對於中華民國九十六年
十月三日台灣高等法院第二審判決（九十六年度消上易字第五號
），提起上訴，本院裁定如下：
    主  文
上訴駁回。
第三審訴訟費用由上訴人負擔。
    理  由
查本件上訴人具有律師資格，有律師證書可稽，依民事訴訟法第
四百六十六條之一第一項但書規定，其對原判決提起第三審上訴
，自無庸委任律師為訴訟代理人，合先敘明。
按上訴第三審法院，非以原判決違背法令為理由，不得為之。又
提起上訴，上訴狀內應記載上訴理由，其以民事訴訟法第四百六
十九條所定事由提起第三審上訴者，應於上訴狀內表明：原判決
所違背之法令及其具體內容、暨依訴訟資料合於該違背法令之具
體事實。其依同法第四百六十九條之一規定提起上訴者，並應具
體敘述為從事法之續造、確保裁判之一致性或其他所涉及之法律
見解具有原則上重要性之理由。同法第四百六十七條、第四百七
十條第二項分別定有明文。而依同法第四百六十八條規定，判決
不適用法規或適用不當者，為違背法令；依同法第四百六十九條
規定，判決有該條所列各款情形之一者，為當然違背法令。是當
事人提起第三審上訴，如合併以同法第四百六十九條及第四百六
十九條之一之事由為上訴理由時，其上訴狀或理由書應表明該判
決所違背之法令條項，或有關判例、解釋字號，或成文法以外之
習慣或法理等及其具體內容，暨係依何訴訟資料合於該違背法令
之具體事實，並具體敘述為從事法之續造、確保裁判之一致性或
其他所涉及之法律見解具有原則上重要性之理由。如未依上述方
法表明，或其所表明者與上開法條規定不合時，即難認為已合法
表明上訴理由，其上訴自非合法。本件上訴人對於原判決提起第
三審上訴，雖以該判決違背法令為由，惟核其上訴理由狀所載內
容，係就原審取捨證據、認定事實之職權行使所論斷：上訴人與
被上訴人長虹建設股份有限公司（負責人即被上訴人乙○○）簽
約，購買系爭預售屋，因故發生爭執，代銷系爭預售屋之被上訴
人伊邦開發股份有限公司之負責人即被上訴人丙○○至上訴人任
職之律師事務所洽談和解時，並未有加害上訴人生命、身體、自
由、名譽、財產之事之陳述，亦未以強暴、脅迫之方法，影響上
訴人之意思決定，或對其身心加以威脅，上訴人主張其自由權受
侵害，並不足採，其依侵權行為法則及消費者保護法第七條、第
五十一條、公司法第二十三條規定，請求被上訴人賠償損害，即
無依據等情，指摘為不當，並就原審命為辯論及已論斷者，泛言
謂為違法，而非表明該判決所違背之法令及其具體內容，暨依訴
訟資料合於該違背法令之具體事實，更未具體敘述為從事法之續
造、確保裁判之一致性或其他所涉及之法律見解具有原則上重要
性之理由，難認其已合法表明上訴理由。依首揭說明，應認其上
訴為不合法。
據上論結，本件上訴為不合法。依民事訴訟法第四百八十一條、
第四百四十四條第一項、第九十五條、第七十八條，裁定如主文
。
中    華    民    國  九十七  年    一    月    十    日
                      最高法院民事第六庭
                          審判長法官  朱  建  男
                                法官  顏  南  全
                                法官  黃  義  豐
                                法官  鄭  傑  夫
                                法官  蘇  清  恭
      本件正本證明與原本無異
                                      書  記  官
中    華    民    國  九十七  年    一    月  二十九  日
                                                      Ｅ


司法院資訊處製作；財團法人民間司法改革基金會備份。
